---
title: "Tableau de bord : Enquête Comportementale sur le Paludisme en RDC"
output: 
  flexdashboard::flex_dashboard:
    orientation: columns
    vertical_layout: fill
    source_code: embed
    #runtime : shiny 
---


```{r setup, include=FALSE}
knitr::opts_chunk$set(echo = F)
```


```{r echo=FALSE, message=FALSE, warning=FALSE, paged.print=FALSE}

# data and libraries

source("data_and_lib.R")

# functions

source("function.R")

# options
font_size = 15

```

Statistiques
============================================

Column {data-width=300}
-----------------------------------------------------------------------

### Grappe(s) touchée(s) sur `r echantillon_grappe` : `r floor(total_grappe_touchee() / echantillon_grappe * 100)`%

```{r}
valueBox(total_grappe_touchee(), icon="fa-map")
```



### Ménage(s) visité(s) sur `r echantillon_menage` :  `r floor(nombre_menage_visite(HQ_C) / echantillon_menage * 100)`%

```{r}
#nombre_unite <- nombre_unite(HQ_C)
valueBox(nombre_menage_visite(HQ_C), icon="fa-home")
```


### Femme(s) interviewée(s) sur `r echantillon_femme` :  `r floor(nombre_femme_interviewee(WQ) / echantillon_femme * 100)`%

```{r}
#nombre_unite1 <- nombre_unite1(WQ)
valueBox(nombre_femme_interviewee(WQ), icon="fa-user")
```


### Homme(s) interviewé(s) sur `r echantillon_homme` :  `r floor(nombre_homme_interviewe(MQ) / echantillon_homme * 100)`%

```{r}
#nombre_unite2 <- nombre_unite2(MQ)
valueBox(nombre_homme_interviewe(MQ), icon="fa-user")
```


### Répondants individuels (Femmes + Hommes) interviewés sur `r echantillon_individuel` :  `r floor((nombre_femme_interviewee(WQ) + nombre_homme_interviewe(MQ))/echantillon_individuel * 100)`%

```{r}
#nombre_unite3 <- nombre_unite4(WQ) + nombre_unite5(MQ)
valueBox((nombre_femme_interviewee(WQ) + nombre_homme_interviewe(MQ)), icon="fa-user")
```

### Apropos

#### Auteur : [Bervelin Lumesa](mailto:bervelin@begis-congo.net) / Data manager

#### Données collectées par : [Begis Congo](https://www.begis-congo.net)

#### Date de mise à jour : `r Sys.time()`

Column {.tabset}
-----------------------------------------------------------------------

### Informations sur les grappes
*****

```{r echo=FALSE, message=FALSE, warning=FALSE, paged.print=TRUE}
info_grappe() %>%
  kable() %>% 
  kable_styling(bootstrap_options = c("striped", "hover", "responsive"), 
                font_size = font_size)

```
Notes : 

- <span style="text-align:italic">_Grappes touchées : grappes dans lesquelles au moins une interview ménage est réalisée._</span>
- <span style="text-align:italic">_Grappes prevues : grappes qui doivent être couvertes._</span>



### Informations sur l'enquête ménage

```{r}
info_menage(HQ_C) %>%
  kable() %>% 
  kable_styling(bootstrap_options = c("striped", "hover", "responsive"), 
                font_size = font_size) %>%
  row_spec(c(16), bold = T, col = "darkblue")
```

Notes : 

- <span style="text-align:italic">_Ménages visités : ménages visités et dont le questionnaire-ménage a été enrégistré peu importe le résultat de l'entretien._</span>
- <span style="text-align:italic">_Menages avec enquête terminée : ménages visités et dont le questionnaire-ménage est completement terminé._</span>
- <span style="text-align:italic">_Menages avec enquête partielle : ménages visités et dont le questionnaire-ménage est terminé partiellement / pas arrivé à la fin._</span>
- <span style="text-align:italic">_Menages avec refus : ménages ayant réfusé de participer à l'étude._</span>


### Informations sur l'enquête femme

```{r echo=FALSE, message=FALSE, warning=FALSE, paged.print=TRUE}
info_femme(HQ_L, WQ) %>%
  knitr::kable() %>% 
          kable_styling(bootstrap_options = c("striped", "hover", "responsive"), 
                        font_size = font_size) %>%
          row_spec(c(16), bold = T, col = "darkblue")
```

Notes : 

- <span style="text-align:italic">_Femmes éligibles : Femmes âgées de 18-49 ans résidant dans le ménage sélectionné._</span>
- <span style="text-align:italic">_Femmes interviewées : Femmes interviewées et dont le questionnaire-femme a été enrégistré peu importe le résultat de l'entretien._</span>
- <span style="text-align:italic">_Femmes avec enquete terminee : Femmes interviewées et dont le questionnaire-femme est completement terminé.._</span>
- <span style="text-align:italic">_Femmes avec enquête partielle : Femmes interviwee et dont le questionnaire-femme est terminé partiellement / pas arrivé à la fin._</span>
- <span style="text-align:italic">_Femmes avec refus : Femmes ayant réfusé de participer à l'étude._</span>

### Informations sur l'enquête homme


```{r echo=FALSE, message=FALSE, warning=FALSE, paged.print=TRUE}
info_homme(HQ_L, MQ) %>%
  knitr::kable() %>% 
          kable_styling(bootstrap_options = c("striped", "hover", "responsive"), 
                        font_size = font_size) %>%
          row_spec(c(16), bold = T, col = "darkblue")
```

Notes : 

- <span style="text-align:italic">_Hommes éligibles : Hommes âgés de 18-59 ans résidant dans le ménage sélectionné._</span>
- <span style="text-align:italic">_Hommes interviewés : Hommes interviewés et dont le questionnaire-homme a été enrégistré peu importe le résultat de l'entretien._</span>
- <span style="text-align:italic">_Hommes avec enquete terminee : Hommes interviewées et dont le questionnaire-homme est completement terminé.._</span>
- <span style="text-align:italic">_Hommes avec enquête partielle : Hommes interviwe et dont le questionnaire-homme est terminé partiellement / pas arrivé à la fin._</span>
- <span style="text-align:italic">_Hommes avec refus : Hommes ayant réfusé de participer à l'étude._</span>

Carte
============================================

### Distribution spatiale des ménages
```{r echo=FALSE, fig.height=7, fig.width=9.5, message=FALSE, warning=FALSE, paged.print=FALSE}

# load shapefile
load("../shape/sh.Rdata")

# création du vecteur de provinces
Q <- c("Kinshasa", "Kongo Central", "Kwilu", "Equateur", "Sud Ubangi", "Mongala",
       "Tshopo", "Bas-Uele", "Sud-Kivu", "Maniema", "Tanganyika", "Haut-Katanga",
       "Sankuru", "Lomami", "Kasaï Central")

radius      = 10
fill        = T
fillOpacity = 0.
opacity     = 1

# exécution de la fonction leaflet
  leaflet() %>%
    addTiles() %>%
    addPolygons(data = sh, color = "blue", fill = "", weight = 1) %>%
    addCircleMarkers(
      lng         = DATA_10$LONGITUDE_RECUP,
      lat         = DATA_10$LATITUDE_RECUP,
      color       = DATA_10$COULEUR,
      radius      = radius,
      fill        = fill,
      fillOpacity = fillOpacity,
      opacity     = opacity, 
      popup       = paste("Enquêteur : ", DATA_10$HQ011_NOM_AGENT, "br/", "Grappe : ", DATA_10$HQ006_NOM_GRAPPE),
      group       = Q[1]
    ) %>%
    addCircleMarkers(
      lng         = DATA_20$LONGITUDE_RECUP,
      lat         = DATA_20$LATITUDE_RECUP,
      color       = DATA_20$COULEUR,
      radius      = radius,
      fill        = fill,
      fillOpacity = fillOpacity,
      opacity     = opacity, 
      popup       = paste("Enquêteur : ",DATA_20$HQ011_NOM_AGENT, " - ", "Grappe : ", DATA_20$HQ006_NOM_GRAPPE),
      group       = Q[2]
    ) %>%
    addCircleMarkers(
      lng         = DATA_32$LONGITUDE_RECUP,
      lat         = DATA_32$LATITUDE_RECUP,
      color       = DATA_32$COULEUR,
      radius      = radius,
      fill        = fill,
      fillOpacity = fillOpacity,
      opacity     = opacity, 
      popup       = paste("Enquêteur : ",DATA_32$HQ011_NOM_AGENT, " - ", "Grappe : ", DATA_32$HQ006_NOM_GRAPPE),
      group       = Q[3]
    ) %>%
    addCircleMarkers(
      lng         = DATA_41$LONGITUDE_RECUP,
      lat         = DATA_41$LATITUDE_RECUP,
      color       = DATA_41$COULEUR,
      radius      = radius,
      fill        = fill,
      fillOpacity = fillOpacity,
      opacity     = opacity, 
      popup       = paste("Enquêteur : ",DATA_41$HQ011_NOM_AGENT, " - ", "Grappe : ", DATA_41$HQ006_NOM_GRAPPE),
      group       = Q[4]
    ) %>%
    addCircleMarkers(
      lng         = DATA_42$LONGITUDE_RECUP,
      lat         = DATA_42$LATITUDE_RECUP,
      color       = DATA_42$COULEUR,
      radius      = radius,
      fill        = fill,
      fillOpacity = fillOpacity,
      opacity     = opacity, 
      popup       = paste("Enquêteur : ",DATA_42$HQ011_NOM_AGENT, " - ", "Grappe : ", DATA_42$HQ006_NOM_GRAPPE),
      group       = Q[5]
    ) %>%
    addCircleMarkers(
      lng         = DATA_44$LONGITUDE_RECUP,
      lat         = DATA_44$LATITUDE_RECUP,
      color       = DATA_44$COULEUR,
      radius      = radius,
      fill        = fill,
      fillOpacity = fillOpacity,
      opacity     = opacity, 
      popup       = paste("Enquêteur : ",DATA_44$HQ011_NOM_AGENT, " - ", "Grappe : ", DATA_44$HQ006_NOM_GRAPPE),
      group       = Q[6]
    ) %>%
    addCircleMarkers(
      lng         = DATA_51$LONGITUDE_RECUP,
      lat         = DATA_51$LATITUDE_RECUP,
      color       = DATA_51$COULEUR,
      radius      = radius,
      fill        = fill,
      fillOpacity = fillOpacity,
      opacity     = opacity, 
      popup       = paste("Enquêteur : ",DATA_51$HQ011_NOM_AGENT, " - ", "Grappe : ", DATA_51$HQ006_NOM_GRAPPE),
      group       = Q[7]
    ) %>%
    addCircleMarkers(
      lng         = DATA_52$LONGITUDE_RECUP,
      lat         = DATA_52$LATITUDE_RECUP,
      color       = DATA_52$COULEUR,
      radius      = radius,
      fill        = fill,
      fillOpacity = fillOpacity,
      opacity     = opacity, 
      popup       = paste("Enquêteur : ",DATA_52$HQ011_NOM_AGENT, " - ", "Grappe : ", DATA_52$HQ006_NOM_GRAPPE),
      group       = Q[8]
    ) %>%
    addCircleMarkers(
      lng         = DATA_62$LONGITUDE_RECUP,
      lat         = DATA_62$LATITUDE_RECUP,
      color       = DATA_62$COULEUR,
      radius      = radius,
      fill        = fill,
      fillOpacity = fillOpacity,
      opacity     = opacity, 
      popup       = paste("Enquêteur : ",DATA_62$HQ011_NOM_AGENT, " - ", "Grappe : ", DATA_62$HQ006_NOM_GRAPPE),
      group       = Q[9]
    ) %>%
    addCircleMarkers(
      lng         = DATA_63$LONGITUDE_RECUP,
      lat         = DATA_63$LATITUDE_RECUP,
      color       = DATA_63$COULEUR,
      radius      = radius,
      fill        = fill,
      fillOpacity = fillOpacity,
      opacity     = opacity, 
      popup       = paste("Enquêteur : ",DATA_63$HQ011_NOM_AGENT, " - ", "Grappe : ", DATA_63$HQ006_NOM_GRAPPE),
      group       = Q[10]
    ) %>%
    addCircleMarkers(
      lng         = DATA_73$LONGITUDE_RECUP,
      lat         = DATA_73$LATITUDE_RECUP,
      color       = DATA_73$COULEUR,
      radius      = radius,
      fill        = fill,
      fillOpacity = fillOpacity,
      opacity     = opacity, 
      popup       = paste("Enquêteur : ",DATA_73$HQ011_NOM_AGENT, " - ", "Grappe : ", DATA_73$HQ006_NOM_GRAPPE),
      group       = Q[11]
    ) %>%
    addCircleMarkers(
      lng         = DATA_74$LONGITUDE_RECUP,
      lat         = DATA_74$LATITUDE_RECUP,
      color       = DATA_74$COULEUR,
      radius      = radius,
      fill        = fill,
      fillOpacity = fillOpacity,
      opacity     = opacity, 
      popup       = paste("Enquêteur : ",DATA_74$HQ011_NOM_AGENT, " - ", "Grappe : ", DATA_74$HQ006_NOM_GRAPPE),
      group       = Q[12]
    ) %>%
    addCircleMarkers(
      lng         = DATA_82$LONGITUDE_RECUP,
      lat         = DATA_82$LATITUDE_RECUP,
      color       = DATA_82$COULEUR,
      radius      = radius,
      fill        = fill,
      fillOpacity = fillOpacity,
      opacity     = opacity, 
      popup       = paste("Enquêteur : ",DATA_82$HQ011_NOM_AGENT, " - ", "Grappe : ", DATA_82$HQ006_NOM_GRAPPE),
      group       = Q[13]
    ) %>%
    addCircleMarkers(
      lng         = DATA_83$LONGITUDE_RECUP,
      lat         = DATA_83$LATITUDE_RECUP,
      color       = DATA_83$COULEUR,
      radius      = radius,
      fill        = fill,
      fillOpacity = fillOpacity,
      opacity     = opacity, 
      popup       = paste("Enquêteur : ",DATA_83$HQ011_NOM_AGENT, " - ", "Grappe : ", DATA_83$HQ006_NOM_GRAPPE),
      group       = Q[14]
    ) %>%
    addCircleMarkers(
      lng         = DATA_92$LONGITUDE_RECUP,
      lat         = DATA_92$LATITUDE_RECUP,
      color       = DATA_92$COULEUR,
      radius      = radius,
      fill        = fill,
      fillOpacity = fillOpacity,
      opacity     = opacity, 
      popup       = paste("Enquêteur : ",DATA_92$HQ011_NOM_AGENT, " - ", "Grappe : ", DATA_92$HQ006_NOM_GRAPPE),
      group       = Q[15]
    ) %>%
    addLegend(title = "STATUT DE L'INTERVIEW", position = c("bottomleft"),
            colors = c("green","orange", "grey", "red", "black"),
            labels = c("TERMINE COMPLETEMENT",
                       "TERMINE PARTIELLEMENT",
                       "PAS A LA MAISON / REPORTE / EMPECHE",
                       "REFUSE",
                       "na"), 
            opacity = 0.8) %>%
  # Add layers control to display or hide different elements 
  addLayersControl(
    options = layersControlOptions(collapsed = F),
    overlayGroups = Q
  )

```


```{r eval=FALSE, include=FALSE}
 if (dir.exists(paste0("../output/", Sys.Date())) == 0){ # si le dossier n'existe pas
   dir.create(paste0("../output/", Sys.Date())) # créez en un 
   
   path <- paste0("../output/", Sys.Date(), "/flex_dashbord_ecp_rdc_", Sys.Date(),".html")
   file.rename("dashbord_flex_ecp_rdc_2021.html", path)
 } 

  path <- paste0("../output/", Sys.Date(), "/flex_dashbord_ecp_rdc_", Sys.Date(),".html")
  file.rename("dashbord_flex_ecp_rdc_2021.html", path)

```


